# 固定资产暂估入账的处理

提问人：luzeyupku 时间：2011-11-22 19:32:07
根据企业会计准则应用指南，已达到预定使用状态但尚未办理竣工结算的固定资产，应当按照估计价值计入固定资产，并计提折旧。
办理竣工结算以后，按实际成本调整暂估价值，并按新的价值考虑计提折旧，但不调整已经计提的折旧。
比方说：（ 1 ）A公司一项固定资产已投入使用，由于工程款项尚未结清未取得全额发票，先按合同金额 1000 万计入固定资产，预计使用 10 年，净残值 0 ，直线法提取折旧，则： 借：固定资产—X 1000 贷：在建工程—暂估 1000（ 2 ） 2 个月后A公司取得全额发票，实际成本为 1100 万元，则需要调整原入账价值： 借：固定资产 100 贷：XXX 100我的问题： 1 、对于上述（ 2 ）的处理是否正确？还是应该先用红字冲，再重新入账？ 2 、暂估入账有 2 个月，需要按暂估值计提折旧，两个月计提折旧16.67万。如果预计使用年限、净残值和折旧方法不变，则调整后的固定资产按月计提的折旧为(1100-16.67)/(12*10-2)=9.18万。这样的理解对不对？
请达人们出手！

回答人：chenyiwei
假设原先完工时的估计就当时实际存在的情况而言是合理的（没有证据表明存在比原先的合同价更加合理的估计），则你的处理基本上是合理的。这是对原先入帐价值的调整，并非错帐更正，所以不建议采用红冲的方法。